---
title: "GK dekningsgrad-analyse"
output: html_document
---

```{r setup, include=FALSE}
library(orgdata)
library(DT)
source("C:/Rprosjekter/backend/misc/R/lks_gk_dekningsgrad.R")
indikator <- "EIERSTATUS"

d <- format_data(indikator = indikator, koblid = c(974, 956))
valcols <- grep("^VAL\\d{1}", names(d), value = T)
tabcols <- grep("^TABS\\d{1}", names(d), value = T)
dims <- intersect(c("AAR", "ALDER", "UTDANN", "INNVKAT"), names(d))
```

### Gjennomsnittlig ukjent GK i kommunene (totalt) per år

- Oppgis i prosent for alle verdikolonner, kjønn og landbak er alltid samlet
- Oppgitt per alders-, utdannings- og innvandringskategorier.

```{r echo = F}
DT::datatable(d[, lapply(.SD, function(x) round(100*mean(x, na.rm = T), 1)), by = c(dims, tabcols), .SDcols = valcols][order(-VAL1)], filter = "top", rownames = F, options = list(scrollX = T, searching = FALSE))
```

### Andel kommuner med > 5% uoppgitt GK

- Oppgitt per alders-, utdannings- og innvandringskategorier.

```{r echo = F}
DT::datatable(d[, lapply(.SD, function(x) round(100*(sum(x >= 0.05)/.N), 1)), by = c(dims, tabcols), .SDcols = valcols][order(-VAL1)], filter = "top", rownames = F, options = list(scrollX = T, searching = FALSE))
```
### Andel kommuner med > 10% uoppgitt GK

- Oppgitt per alders-, utdannings- og innvandringskategorier.

```{r echo = F}
DT::datatable(d[, lapply(.SD, function(x) round(100*(sum(x >= 0.10)/.N), 1)), by = c(dims, tabcols), .SDcols = valcols][order(-VAL1)], filter = "top", rownames = F, options = list(scrollX = T, searching = FALSE))
```

```{r eval = F, include = F}
rmarkdown::render(input = "C:/Rprosjekter/backend/misc/gk_dekning.Rmd",
                  output_file = paste0(indikator, "_gkdekning"),
                  output_dir = "O:/Prosjekt/FHP/PRODUKSJON/VALIDERING/_ANNET/LKS_GK_DEKNING/2026")
```

