---
title: "GK dekningsgrad-analyse"
subtitle: "`r params$indikator`"
output: html_document
params:
  indikator: null
  koblid: null
---

```{r setup, include=FALSE}
library(orgdata)
library(DT)
source("https://raw.githubusercontent.com/helseprofil/backend/refs/heads/main/misc/R/lks_gk_dekningsgrad.R", local = TRUE)
indikator <- params$indikator
koblid <- params$koblid
d <- format_data(indikator = indikator, koblid = koblid)
valcols <- grep("^VAL\\d{1}", names(d), value = T)
tabcols <- grep("^TAB\\d{1}", names(d), value = T)
dims <- intersect(c("AAR", "ALDER", "UTDANN", "INNVKAT"), names(d))
```

Beregning: 
* Alle verdikolonner er summert opp i hvert strata for hhv gk-koder som slutter på 99 og ikke
* Andelen ukjent gk er deretter beregnet som andelen personer i hvert strata med ukjent gk
* I tabellene under er disse andelene benyttet uten noen vekting, så andelene i hver kommune teller like mye. 


### Gjennomsnittlig ukjent GK i kommunene (totalt) per år

- Oppgis i prosent for alle verdikolonner, kjønn og landbak er alltid samlet
- Oppgitt per alders-, utdannings- og innvandringskategorier.

```{r echo = F}
DT::datatable(d[, lapply(.SD, function(x) round(100*mean(x, na.rm = T), 1)), by = c(dims, tabcols), .SDcols = valcols][order(-VAL1)], filter = "top", rownames = F, options = list(scrollX = T))
```

### Andel kommuner med > 5% uoppgitt GK

- Oppgitt per alders-, utdannings- og innvandringskategorier.

```{r echo = F}
DT::datatable(d[, lapply(.SD, function(x) round(100*(sum(x >= 0.05)/.N), 1)), by = c(dims, tabcols), .SDcols = valcols][order(-VAL1)], filter = "top", rownames = F, options = list(scrollX = T))
```
### Andel kommuner med > 10% uoppgitt GK

- Oppgitt per alders-, utdannings- og innvandringskategorier.

```{r echo = F}
DT::datatable(d[, lapply(.SD, function(x) round(100*(sum(x >= 0.10)/.N), 1)), by = c(dims, tabcols), .SDcols = valcols][order(-VAL1)], filter = "top", rownames = F, options = list(scrollX = T))
```

