---
title: "GEO_tabeller"
author: "Vegard"
date: "2023-10-13"
output: html_document
---

# Prosedyre for å oppdatere geotabeller i khelsa

1. Tabellene i geodatabasen må være oppdatert først, se eget dokument. 
2. Oppdater tabellene KnrHarm og GeoKoder, se egne koder under
3. Befolkningsfilen må kjøres, for å kunne oppdatere LKS_STARTAAR
4. Oppdater LKS_startaar, egen funksjon under.
5. Gå til `config/config-khfunctions.yml`, og oppdater GEO-prikketrianglene dersom geokodene er endret. Bruk befolkning 2024 for rangering. Det er en egen funksjon for å oppdatere trianglene, som deretter må limes inn i config-filen.
6. Endringene må pushes til github for å slå inn i løypen.


```{r setup, include=FALSE}
source("https://raw.githubusercontent.com/helseprofil/backend/main/geomaster/R/functions_GeoMaster.R")

# Database file paths
root <- "O:/Prosjekt/FHP/PRODUKSJON/STYRING/"
khelsa <- "KHELSA_backend/KHELSA_BE.accdb"
geokoder <- "raw-khelse/geo-koder.accdb"
```


OBS! 
- `write = TRUE` vil overskrive eksisterende tabell, så det kan være greit å kjøre med `write = FALSE` først


## Oppdater KnrHarm

```{r}
KnrHarmNew <- KnrHarmUpdate(year = 2026,
                            basepath = root,
                            khelsapath = khelsa,
                            geokoderpath = geokoder,
                            write = TRUE)
```

## Oppdater GeoKoder

```{r}
GeoKoderNew <- GeoKoderUpdate(year = 2026,
                              basepath = root,
                              khelsapath = khelsa,
                              geokoderpath = geokoder,
                              write = TRUE)
```

## Oppdater LKS_STARTAAR

- max_endring = maks tolerert endring i totalbefolkningen fra forrige år
    - 15% er foreløpig grensen vi har landet på. 
```{r}
source("https://raw.githubusercontent.com/helseprofil/backend/main/geomaster/R/lks_startaar.R")
d <- get_lks_startaar(bef_datotag = "2026-05-27-12-21", 
                      max_endring = 0.15, 
                      basepath = root,
                      dbpath = khelsa,
                      write = TRUE)
```


