---
title: "Oppdatere GEO i Orgdata"
output: html_document
date: "2023-08-10"
---

```{r setup, include=FALSE}
knitr::opts_chunk$set(echo = TRUE)
```


Alle {norgeo}-mekanismene er bygget inn i kommandoer i {orgdata}.

```{r}
library(orgdata)

```

#Angi nyeste årgang

```{r parametre}
aargang <- 2024

```


#Lage årgangstabellene for det nye året

Dette lager årgangstabellene, f.eks. grunnkrets2022, kommune2022, fylke2022.
Alle SSBs endringstabeller for grunnkrets leses inn og stables. Så ryddes vekk alle år uten endringer. Alle gamle koder mappes helt til gyldig kode i 2022.

Må visst kjøres eksplisitt for hvert geonivå - g, k, f.

NB: Vi må ta "from" så langt tilbake som vi har data på grunnkrets.

```{r}
geo_recode("g", from = 1990, to = aargang, write = TRUE)
geo_recode("k", from = 1990, to = aargang, write = TRUE)
geo_recode("f", from = 1990, to = aargang, write = TRUE)

```

#Lage mapping mellom geonivåene for nyeste år

Dette lager data til tblGEO.
NB: BRUK APPEND, ellers slettes tidligere årganger i tabellen.
Da må den gjenskapes ved å kjøre for hvert tidligere år man vil kunne kjøre.

Nå hentes mappingtabellene for angitt år fra SSB.
GK -> K, GK -> bydel, K -> F.
Dersom disse ikke finnes, setter systemet selv opp den mappingen som følger av geokodene (dvs. GK -> K -> F).

```{r}
geo_map(year = aargang, append = TRUE)

```


#EVENTUELT: Legge til egne definisjoner.

Kommando: geo_merge

Henter inn tabell med koder som ikke finnes hos SSB API. F.eks. Delbydel i Oslo.
	id.table   : Hva heter relevant kolonne i tblGeo.
	id.file    : Hva heter relevant kolonne i inndatafilen.
	-det vil si, kolonnen med de geokodene man vil merge på.
	
Vi må ha en tabell med ferdig mapping mellom geonivåene.
Om vi har bare f.eks. Delbydel i "til"-kolonnen, blir disse kodene lagt inn i riktig kolonne i tblGeo, sammen med de andre geonivåene for samme "fra"-kode.
Hvis ikke kolonnen (geonivået) finnes, opprettes den (f.eks. "Levekårssoner").
