---
title: "Oppdatere GEO i Orgdata"
output: html_document
date: "2023-08-10"
---

Alle norgeo-mekanismene er bygget inn i kommandoer i orgdata.


# Last inn funksjoner og sett årgang
```{r}
library(orgdata)
aargang <- 2024
```


# Lage årgangstabellene for ny årgang

For å oppdatere tabellene for hvert geonivå i geo-databasen brukes funksjonen geo_recode(). Denne benytter track_change() fra norgeo, med fix = TRUE for å håndtere geosplitting.

Dette lager årgangstabellene, f.eks. grunnkrets2024, kommune2024, fylke2024.
Alle SSBs endringstabeller for grunnkrets leses inn og stables. Så ryddes alle år uten endringer bort. Alle gamle koder mappes helt til gyldig kode i siste årgang. 

Må kjøres eksplisitt for hvert geonivå - g, k, f, da dette lagres som tre ulike tabeller. 

NB: Vi må ta "from" så langt tilbake som vi har data på grunnkrets.

```{r}
geo_recode("g", from = 1990, to = aargang, write = TRUE)
geo_recode("k", from = 1990, to = aargang, write = TRUE)
geo_recode("f", from = 1990, to = aargang, write = TRUE)

```

# Lage mapping mellom geonivåene for nyeste år

For å lage koblingstabellen som kobler koder fra ulike geonivå sammen (f.eks. grunnkrets -> kommune -> fylke -> bydel) brukes funksjonen geo_map().

Dette genererer tabellen tblGEO, som brukes for å aggregere fra et geonivå til et annet. Her kan du legge til en ny årgang i eksisterende tabell, eller generere hele tabellen på nytt. 

## Legge til et år til eksisterende tabell

NB: BRUK APPEND, ellers slettes tidligere årganger i tabellen.
Nå hentes mappingtabellene for angitt år fra SSB.
GK -> K, GK -> bydel, K -> F.
Dersom disse ikke finnes, setter systemet selv opp den mappingen som følger av geokodene (dvs. GK -> K -> F).

```{r}
geo_map(year = aargang, 
        append = TRUE) # må være TRUE for å legge til eksisterende tabell
```

## Lage hele tabellen fra bunnen

Du kan også lage hele tabellen fra bunnen, for flere årganger, ved å bruke `geo_map_multi()`. Her setter du de årgangene du vil inkludere med argumentene `from` og `to`, og `write` = TRUE indikerer at hele tabellen skal overskrives. 

```{r}
geo_map_multi(from = 2022,
              to = 2024,
              write = T) # DETTE OVERSKRIVER EKSISTERENDE TABELL
```
